【裁判字號】    97,消債更,1473
【裁判日期】    971231
【裁判案由】    更生事件
【裁判全文】
臺灣板橋地方法院民事裁定          97年度消債更字第1473號
聲  請  人  甲○○
代  理  人  廖于清律師
上列當事人因消費者債務清理事件聲請更生，本院裁定如下：
    主  文
聲請駁回。
聲請費用由聲請人負擔。
    理  由
一、按債務人與金融機構協商成立者，不得聲請更生或清算，但
    因不可歸責於己之事由，致履行顯有重大困難者，不在此限
    ；本條例施行前，債務人依金融主管機關協調成立之中華民
    國銀行公會會員辦理消費金融案件無擔保債務協商機制與金
    融機構成立之協商，準用前項之規定，消費者債務清理條例
    第151條第5項、第6 項分別定有明文。又聲請更生或清算不
    合程式或不備其他要件者，法院應以裁定駁回之，但其情形
    可以補正者，法院應定期間先命補正，復為同條例第8 條所
    明定。
二、本件聲請意旨略以：聲請人有不能清償債務之情事，目前債
    務總金額為新臺幣（下同）858948元，消費者債務清理條例
    施行前，曾依照中華民國銀行公會會員辦理消費金融案件無
    擔保債務協商機制，與其最大債權金融機構渣打銀行成立協
    商，雙方約定聲請人自民國95年7 月起，分80期，每月以
    18957 元依各債權銀行債權金額比例清償各項債務，直至全
    部清償為止；惟其每個月收入僅約23000 元，根本無法維持
    個人生活，另外協商成立後，聲請人之父親在外積欠龐大賭
    債，導致父母離異，且聲請人之弟弟正在服兵役，故家中開
    銷均由其負擔，還有房屋貸款，因而毀諾，具有不可歸責於
    己事由，爰依法聲請裁定開始更生云云。
三、查聲請人之主張，固據其提出勞工保險被保險人投保資料表
    、還款計劃等影本及土地登記謄本、戶籍謄本、財團法人金
    融聯合徵信中心當事人查詢個人資料（信用報告）正本等各
    1 件為證，惟聲請人表示每月收入不敷清償協商款及個人支
    出乙節，本為聲請人於協商成立當時可得預見，其盱衡自己
    之經濟狀況，仍願簽署協議書，自應依協議條款履行；至於
    房屋貸款部分，其借款人為聲請人之父母，並非聲請人之債
    務，從卷內資料亦無證據證明係由聲請人支付貸款，而聲請
    人之父母離異、父欠賭債與弟入伍，對於聲請人履行協商有
    何重大困難，亦未見聲請人證明，況聲請人自承其父賭債由
    其父親處理，尚難認為有何增加聲請人之負擔，是本件聲請
    違背消費者債務清理條例第151 條第5 項及第6 項之規定，
    而上開欠缺又屬無從補正，依上說明，自應駁回其更生之聲
    請。
中    華    民    國    97    年    12    月    31    日
                  民事第三庭    法      官  陳映如
上為正本係照原本作成
如不服本裁定，應於裁定送達後10日內，以書狀向本院提出抗告
，並繳納抗告費新臺幣1千元
中    華    民    國    97    年    12    月    31    日
                                書  記  官  李錦輝


司法院資訊處製作；財團法人民間司法改革基金會備份。
